ca/dictionaries/ca-valencia.aff
FLAG long
# Model de conjugació: abalisar
SFX 01 Y 84
SFX 01 r r/_v_Y_C ar
SFX 01 r nt/_v_Y_C ar
SFX 01 r t/_v_Y ar
SFX 01 r da/_Y ar
SFX 01 r ts/_Y ar
SFX 01 r des/_Y ar
SFX 01 ar o/_Z ar
SFX 01 ar e/_Z ar
SFX 01 isar ís/_Z ar
SFX 01 ar es/_Z ar
SFX 01 r 0/_Z ar
SFX 01 ar em/_Z ar
SFX 01 r m/_Z ar
SFX 01 ar eu/_Z ar
SFX 01 r u/_Z ar
SFX 01 ar en/_Z ar
SFX 01 r va/_Z ar
SFX 01 r ves/_Z ar
SFX 01 r va/_Z ar
SFX 01 ar àvem/_Z ar
SFX 01 ar àveu/_Z ar
SFX 01 r ven/_Z ar
SFX 01 ar í/_Z ar
SFX 01 r res/_Z ar
SFX 01 ar à/_Z ar
SFX 01 ar àrem/_Z ar
SFX 01 ar àreu/_Z ar
SFX 01 r ren/_Z ar
SFX 01 r ré/_Z ar
SFX 01 r ràs/_Z ar
SFX 01 r rà/_Z ar
SFX 01 r rem/_Z ar
SFX 01 r reu/_Z ar
SFX 01 r ran/_Z ar
SFX 01 r ria/_Z ar
SFX 01 r ries/_Z ar
SFX 01 r ria/_Z ar
SFX 01 r ríem/_Z ar
SFX 01 r ríeu/_Z ar
SFX 01 r rien/_Z ar
SFX 01 ar e/_Z ar
SFX 01 ar i/_Z ar
SFX 01 ar es/_Z ar
SFX 01 ar is/_Z ar
SFX 01 ar e/_Z ar
SFX 01 ar i/_Z ar
SFX 01 ar em/_Z ar
SFX 01 ar eu/_Z ar
SFX 01 ar en/_Z ar
SFX 01 ar in/_Z ar
SFX 01 ar és/_Z ar
SFX 01 r ra/_Z ar
SFX 01 ar às/_Z ar
SFX 01 ar essis/_Z ar
SFX 01 r res/_Z ar
SFX 01 r ssis/_Z ar
SFX 01 ar esses/_Z ar
SFX 01 r sses/_Z ar
SFX 01 ar és/_Z ar
SFX 01 r ra/_Z ar
SFX 01 ar às/_Z ar
SFX 01 ar éssim/_Z ar
SFX 01 ar àrem/_Z ar
SFX 01 ar àssim/_Z ar
SFX 01 ar éssem/_Z ar
SFX 01 ar àssem/_Z ar
SFX 01 ar éssiu/_Z ar
SFX 01 ar àreu/_Z ar
SFX 01 ar àssiu/_Z ar
SFX 01 ar ésseu/_Z ar
SFX 01 ar àsseu/_Z ar
SFX 01 ar essin/_Z ar
SFX 01 r ren/_Z ar
SFX 01 r ssin/_Z ar
SFX 01 ar essen/_Z ar
SFX 01 r ssen/_Z ar
SFX 01 r 0/_D ar
SFX 01 ar e/_D ar
SFX 01 ar i/_D ar
SFX 01 ar em/_C ar
SFX 01 r u/_C ar
SFX 01 ar eu/_C ar
SFX 01 ar en/_C ar
SFX 01 ar in/_C ar

# Model de conjugació: abominar
SFX 02 Y 84
SFX 02 r r/_v_Y_C ar
SFX 02 r nt/_v_Y_C ar
SFX 02 r t/_v_Y ar
SFX 02 r da/_Y ar
SFX 02 r ts/_Y ar
SFX 02 r des/_Y ar
SFX 02 ar o/_Z ar
SFX 02 ar e/_Z ar
SFX 02 inar ín/_Z ar
SFX 02 ar es/_Z ar
SFX 02 r 0/_Z ar
SFX 02 ar em/_Z ar
SFX 02 r m/_Z ar
SFX 02 ar eu/_Z ar
SFX 02 r u/_Z ar
SFX 02 ar en/_Z ar
SFX 02 r va/_Z ar
SFX 02 r ves/_Z ar
SFX 02 r va/_Z ar
SFX 02 ar àvem/_Z ar
SFX 02 ar àveu/_Z ar
SFX 02 r ven/_Z ar
SFX 02 ar í/_Z ar
SFX 02 r res/_Z ar
SFX 02 ar à/_Z ar
SFX 02 ar àrem/_Z ar
SFX 02 ar àreu/_Z ar
SFX 02 r ren/_Z ar
SFX 02 r ré/_Z ar
SFX 02 r ràs/_Z ar
SFX 02 r rà/_Z ar
SFX 02 r rem/_Z ar
SFX 02 r reu/_Z ar
SFX 02 r ran/_Z ar
SFX 02 r ria/_Z ar
SFX 02 r ries/_Z ar
SFX 02 r ria/_Z ar
SFX 02 r ríem/_Z ar
SFX 02 r ríeu/_Z ar
SFX 02 r rien/_Z ar
SFX 02 ar e/_Z ar
SFX 02 ar i/_Z ar
SFX 02 ar es/_Z ar
SFX 02 ar is/_Z ar
SFX 02 ar e/_Z ar
SFX 02 ar i/_Z ar
SFX 02 ar em/_Z ar
SFX 02 ar eu/_Z ar
SFX 02 ar en/_Z ar
SFX 02 ar in/_Z ar
SFX 02 ar és/_Z ar
SFX 02 r ra/_Z ar
SFX 02 ar às/_Z ar
SFX 02 ar essis/_Z ar
SFX 02 r res/_Z ar
SFX 02 r ssis/_Z ar
SFX 02 ar esses/_Z ar
SFX 02 r sses/_Z ar
SFX 02 ar és/_Z ar
SFX 02 r ra/_Z ar
SFX 02 ar às/_Z ar
SFX 02 ar éssim/_Z ar
SFX 02 ar àrem/_Z ar
SFX 02 ar àssim/_Z ar
SFX 02 ar éssem/_Z ar
SFX 02 ar àssem/_Z ar
SFX 02 ar éssiu/_Z ar
SFX 02 ar àreu/_Z ar
SFX 02 ar àssiu/_Z ar
SFX 02 ar ésseu/_Z ar
SFX 02 ar àsseu/_Z ar
SFX 02 ar essin/_Z ar
SFX 02 r ren/_Z ar
SFX 02 r ssin/_Z ar
SFX 02 ar essen/_Z ar
SFX 02 r ssen/_Z ar
SFX 02 r 0/_D ar
SFX 02 ar e/_D ar
SFX 02 ar i/_D ar
SFX 02 ar em/_C ar
SFX 02 r u/_C ar
SFX 02 ar eu/_C ar
SFX 02 ar en/_C ar
SFX 02 ar in/_C ar

# Model de conjugació: acarnissar
SFX 03 Y 84
SFX 03 r r/_v_Y_C ar
SFX 03 r nt/_v_Y_C ar
SFX 03 r t/_v_Y ar
SFX 03 r da/_Y ar
SFX 03 r ts/_Y ar
SFX 03 r des/_Y ar
SFX 03 ar o/_Z ar
SFX 03 ar e/_Z ar
SFX 03 issar ís/_Z ar
SFX 03 ar es/_Z ar
SFX 03 r 0/_Z ar
SFX 03 ar em/_Z ar
SFX 03 r m/_Z ar
SFX 03 ar eu/_Z ar
SFX 03 r u/_Z ar
SFX 03 ar en/_Z ar
SFX 03 r va/_Z ar
SFX 03 r ves/_Z ar
SFX 03 r va/_Z ar
SFX 03 ar àvem/_Z ar
SFX 03 ar àveu/_Z ar
SFX 03 r ven/_Z ar
SFX 03 ar í/_Z ar
SFX 03 r res/_Z ar
SFX 03 ar à/_Z ar
SFX 03 ar àrem/_Z ar
SFX 03 ar àreu/_Z ar
SFX 03 r ren/_Z ar
SFX 03 r ré/_Z ar
SFX 03 r ràs/_Z ar
SFX 03 r rà/_Z ar
SFX 03 r rem/_Z ar
SFX 03 r reu/_Z ar
SFX 03 r ran/_Z ar
SFX 03 r ria/_Z ar
SFX 03 r ries/_Z ar
SFX 03 r ria/_Z ar
SFX 03 r ríem/_Z ar
SFX 03 r ríeu/_Z ar
SFX 03 r rien/_Z ar
SFX 03 ar e/_Z ar
SFX 03 ar i/_Z ar
SFX 03 ar es/_Z ar
SFX 03 ar is/_Z ar
SFX 03 ar e/_Z ar
SFX 03 ar i/_Z ar
SFX 03 ar em/_Z ar
SFX 03 ar eu/_Z ar
SFX 03 ar en/_Z ar
SFX 03 ar in/_Z ar
SFX 03 ar és/_Z ar
SFX 03 r ra/_Z ar
SFX 03 ar às/_Z ar
SFX 03 ar essis/_Z ar
SFX 03 r res/_Z ar
SFX 03 r ssis/_Z ar
SFX 03 ar esses/_Z ar
SFX 03 r sses/_Z ar
SFX 03 ar és/_Z ar
SFX 03 r ra/_Z ar
SFX 03 ar às/_Z ar
SFX 03 ar éssim/_Z ar
SFX 03 ar àrem/_Z ar
SFX 03 ar àssim/_Z ar
SFX 03 ar éssem/_Z ar
SFX 03 ar àssem/_Z ar
SFX 03 ar éssiu/_Z ar
SFX 03 ar àreu/_Z ar
SFX 03 ar àssiu/_Z ar
SFX 03 ar ésseu/_Z ar
SFX 03 ar àsseu/_Z ar
SFX 03 ar essin/_Z ar
SFX 03 r ren/_Z ar
SFX 03 r ssin/_Z ar
SFX 03 ar essen/_Z ar
SFX 03 r ssen/_Z ar
SFX 03 r 0/_D ar
SFX 03 ar e/_D ar
SFX 03 ar i/_D ar
SFX 03 ar em/_C ar
SFX 03 r u/_C ar
SFX 03 ar eu/_C ar
SFX 03 ar en/_C ar
SFX 03 ar in/_C ar

# Model de conjugació: adobassar
SFX 04 Y 84
SFX 04 r r/_v_Y_C ar
SFX 04 r nt/_v_Y_C ar
SFX 04 r t/_v_Y ar
SFX 04 r da/_Y ar
SFX 04 r ts/_Y ar
SFX 04 r des/_Y ar
SFX 04 ar o/_Z ar
SFX 04 ar e/_Z ar
SFX 04 assar às/_Z ar
SFX 04 ar es/_Z ar
SFX 04 r 0/_Z ar
SFX 04 ar em/_Z ar
SFX 04 r m/_Z ar
SFX 04 ar eu/_Z ar
SFX 04 r u/_Z ar
SFX 04 ar en/_Z ar
SFX 04 r va/_Z ar
SFX 04 r ves/_Z ar
SFX 04 r va/_Z ar
SFX 04 ar àvem/_Z ar
SFX 04 ar àveu/_Z ar
SFX 04 r ven/_Z ar
SFX 04 ar í/_Z ar
SFX 04 r res/_Z ar
SFX 04 ar à/_Z ar
SFX 04 ar àrem/_Z ar
SFX 04 ar àreu/_Z ar
SFX 04 r ren/_Z ar
SFX 04 r ré/_Z ar
SFX 04 r ràs/_Z ar
SFX 04 r rà/_Z ar
SFX 04 r rem/_Z ar
SFX 04 r reu/_Z ar
SFX 04 r ran/_Z ar
SFX 04 r ria/_Z ar
SFX 04 r ries/_Z ar
SFX 04 r ria/_Z ar
SFX 04 r ríem/_Z ar
SFX 04 r ríeu/_Z ar
SFX 04 r rien/_Z ar
SFX 04 ar e/_Z ar
SFX 04 ar i/_Z ar
SFX 04 ar es/_Z ar
SFX 04 ar is/_Z ar
SFX 04 ar e/_Z ar
SFX 04 ar i/_Z ar
SFX 04 ar em/_Z ar
SFX 04 ar eu/_Z ar
SFX 04 ar en/_Z ar
SFX 04 ar in/_Z ar
SFX 04 ar és/_Z ar
SFX 04 r ra/_Z ar
SFX 04 ar às/_Z ar
SFX 04 ar essis/_Z ar
SFX 04 r res/_Z ar
SFX 04 r ssis/_Z ar
SFX 04 ar esses/_Z ar
SFX 04 r sses/_Z ar
SFX 04 ar és/_Z ar
SFX 04 r ra/_Z ar
SFX 04 ar às/_Z ar
SFX 04 ar éssim/_Z ar
SFX 04 ar àrem/_Z ar
SFX 04 ar àssim/_Z ar
SFX 04 ar éssem/_Z ar
SFX 04 ar àssem/_Z ar
SFX 04 ar éssiu/_Z ar
SFX 04 ar àreu/_Z ar
SFX 04 ar àssiu/_Z ar
SFX 04 ar ésseu/_Z ar
SFX 04 ar àsseu/_Z ar
SFX 04 ar essin/_Z ar
SFX 04 r ren/_Z ar
SFX 04 r ssin/_Z ar
SFX 04 ar essen/_Z ar
SFX 04 r ssen/_Z ar
SFX 04 r 0/_D ar
SFX 04 ar e/_D ar
SFX 04 ar i/_D ar
SFX 04 ar em/_C ar
SFX 04 r u/_C ar
SFX 04 ar eu/_C ar
SFX 04 ar en/_C ar
SFX 04 ar in/_C ar
